臺灣橋頭地方法院民事判決
110年度旗簡字第140號
原      告  王源林  
訴訟代理人  陳志銘律師
            陳逸軒律師
            許駿彥律師
被      告  簡應助  
訴訟代理人  賴俊佑律師（法扶律師）
上列當事人間請求返還土地等事件，本院於民國111年5月10日言
詞辯論終結，判決如下：
    主      文
原告之訴駁回。
訴訟費用由原告負擔。
    事實及理由
一、原告主張：高雄市○○區○○段00地號土地（下稱39土地）係原
    告向訴外人財政部國有財產署南區分署（下稱國財署）承租
    之國有土地，被告以如附圖編號Ａ、Ｂ、Ｃ、Ｄ所示圍牆、水泥
    地面、建物（面積分別為13.99平方公尺、14.95平方公尺、
    22.64平方公尺、3.78平方公尺，下合稱系爭地上物），無
    權占有39土地，已侵害原告之占有，自應將之拆除後，將土
    地返還原告，爰依民法第962條第1項前段、中段規定提起本
    訴。聲明：被告應將系爭地上物拆除後，將土地返還原告。
二、被告則以：被告已向國財署承租系爭地上物坐落之土地（下
    稱系爭土地），故被告有合法占有使用系爭土地之合法權源
    等語，資為抗辯。聲明：原告之訴駁回。
三、不爭執事項：
（一）被告為系爭地上物之所有權人。
（二）系爭地上物坐落於系爭土地上。　　　　
四、本院得心證理由：
　　按當事人主張有利於己之事實者，就其事實有舉證之責任，
    民事訴訟法第277條本文定有明文。次按占有人，其占有被
    侵奪者，得請求返還其占有物；占有被妨害者，得請求除去
    其妨害，民法第962條前段、中段亦分有明定。本條所謂占
    有之侵奪，係指違反占有人之意思，以積極之不法行為，將
    占有物之全部或一部移入自己之管領而言。經查，被告已向
    國財署承租系爭土地，有國財署函可稽（本院卷第185至187
    頁），被告既已向國財署承租，並基此占有系爭土地，應認
    被告有占有使用系爭土地之合法權源，職是，被告並非以積
    極之不法行為取得系爭土地之占有，原告請求如訴之聲明所
    示，應屬無據。
五、綜上所述，原告依民法第962條第1項前段、中段規定，請求
    如訴之聲明所示，為無理由，應予駁回。
六、本件事證已臻明確，兩造其餘攻擊防禦方法及證據，核與判
    決結果不生影響，爰不一一論列，併此敘明。　　
七、訴訟費用負擔之依據：民事訴訟法第78條。　
中　　華　　民　　國　　111 　年　　5 　　月　　26　　日
          　　　　旗山簡易庭  法　　　官  呂明龍
以上正本係照原本作成。
如不服本判決，應於送達後20日內，向本院提出上訴狀並表明上
訴理由，如於本判決宣示後送達前提起上訴者，應於判決送達後
20日內補提上訴理由書（須附繕本）。
中　　華　　民　　國　　111 　年　　5 　　月　　26　　日
      　　　　　　　　　　　　書　記　官  陳秋燕　　
附圖：高雄市政府地政局美濃地政事務所民國110年8月17日美法
      土字第419號複丈成果圖